臺灣臺北地方法院刑事判決　　　　　 　　　　95年度易字第2014號
公　訴　人　臺灣臺北地方法院檢察署檢察官
被　　　告　乙○○
選任辯護人　洪志文律師
上列被告因違反商標法案件，經檢察官提起公訴（94年度偵續字
第393號），本院判決如下：
    主  文
乙○○無罪。
    理  由
一、公訴意旨略以：被告乙○○係金時堂貿易有限公司（下稱金
    時堂公司）之負責人，明知「Mercedes-Benz及圖」之商標
    圖樣（下稱系爭商標），業經德商戴姆勒克萊斯勒公司（下
    稱告訴人公司）向經濟部智慧財產局申請註冊登記獲准取得
    商標專用權，仍在專用期間或延展期間（相關註冊證號、專
    用權人、指定使用商品名稱、商標專用期間均詳如附件所示
    ），未經授權或同意，不得於同一或類似之商品，使用相同
    或近似之註冊商標，或明知為上開商品而仍為販賣、意圖販
    賣而陳列。詎被告乙○○明知京閣企業有限公司（下稱京閣
    公司）與御麒興業股份有限公司（下稱御麒公司）於民國90
    年3月6日簽訂之經銷合約及製造授權合約書業已於90年9月
    10日（起訴書誤載為同年12月31日）終止，而且御麒公司亦
    未獲得告訴人公司之授權，竟仍擅自將其所製造（被告另經
    告訴人公司告訴未經告訴人許可製造手錶，涉有商標法第81
    條之罪嫌部分，前經檢察官認為犯罪嫌疑不足，並認與本案
    起訴事實有裁判上一罪關係，而於起訴書敘明不另為不起訴
    處分），標有系爭商標之手錶，交由瑪格國際貿易有限公司
    （下稱瑪格公司）在臺北市○○區○○路四段138號3樓京華
    城等專櫃公開展示，並以每只新臺幣（下同）4,000至1萬元
    不等之價格，販售未經授權之仿冒系爭商標之手錶予不特定
    人，嗣於民國93年1月15日15時許為警查獲，並扣得標有系
    爭商標之手錶22只等語，因認被告乙○○涉有商標法第82條
    之販賣仿冒商標商品之罪嫌。
二、按犯罪事實應依證據認定之，無證據不得認定其犯罪事實；
    又不能證明被告犯罪者，應諭知無罪之判決，刑事訴訟法第
    154條第2項、第301條第1項分別定有明文。次按認定犯罪事
    實所憑之證據，其為訴訟上之證明，須於通常一般之人均不
    致有所懷疑，而得確信其為真實之程度者，始得據為有罪之
    認定，最高法院76年台上字第4986號著有判例。再者，商標
    法第82條規定：「明知為前條商品而販賣、意圖販賣而陳列
    、輸出或輸入者，處一年以下有期徒刑、拘役或科或併科新
    臺幣5萬元以下罰金」，並無處罰過失之規定，且以行為人
    「明知」為侵害他人商標專用權商品而仍輸入、販賣為其構
    成要件，故行為人除須在客觀上有販賣仿冒商標商品之行為
    以外，就其所販賣者係屬仿冒商品，在主觀上更須有所明知
    之「直接故意」，亦即行為人對於構成犯罪之事實（販賣之
    商品係仿冒他人商標商品之事實）須明知並有意使其發生，
    且此主觀犯罪構成要件事實，一如客觀犯罪構成要件事實，
    亦應依積極證據認定之，苟積極證據不足為被告事實之認定
    時，即應為有利被告之認定，更不必有何有利之證據。
三、公訴意旨認被告涉有違反商標法之犯行，無非係以被告乙○○之供述、告訴人公司之指訴，證人丁○○、丙○○、郭聖
    喬、甲○○、鍾佩綺之證述，扣案手錶照片、賣場照片，扣
    案仿冒賓士手錶、空盒、錶架，Mercedes-Benz精品經銷合
    約書、Mercedes-Benz精品製造合約書，終止契約協議書及
    終止契約協議書備忘錄，台灣士林地方法院90年度裁全字第
    4906號假處分裁定，昭信法律事務所90年12月31日代理御麒
    公司致金時堂公司信函，中華賓士股份有限公司（下稱中華
    賓士公司）函，91年12月18日中國時報啟事，金時堂公司出
    貨單、出貨退回單，金時堂公司經銷契約書，商標註冊證3
    紙、統一發票3紙、真仿品鑑定書3紙等為主要憑據。
四、證據能力部分：
  (一)另案被告甲○○（另經檢察官為不起訴處分確定）於檢察官
    訊問時之供述，對於被告乙○○之證據能力：
    1.按證人、鑑定人依法應具結而未具結者，其證言或鑑定意
      見，不得作為證據，刑事訴訟法第158條之3定有明文。雖
      然同法第159條之1第2項規定，被告以外之人於偵查中向
      檢察官所為之陳述，除顯有不可信之情況者外，得為證據
      ，但被告以外之人於偵查中向檢察官所為之陳述，仍應依
      法具結，始有證據能力（最高法院94年度台上字第4056號
      判決意旨參照）。且被告之同意僅具有處分其反對詰問權
      之權限，並不能因而取代證人依法應具結擔保其證言真實
      性以確保國家刑罰權之適正行使之作用，是證人依法應具
      結而未經具結，亦不因當事人於審判程序同意（或未聲明
      異議而視為同意）作為證據，而得採為證據。
    2.查另案被告甲○○於偵查中之供述，乃係檢察官以被告身
      分對其偵訊所為，若以其所陳親身經歷之經過，作為認定
      他人犯罪事實之依據時，乃居於證人之地位，亦即其證據
      方法為「證人」，仍須踐行有關證人之證據調查程序，惟
      依卷內資料，另案被告甲○○雖於檢察官訊問時，曾陳述
      有關被告乙○○之犯罪事實，但此等陳述，並未依法具結
      ，依刑事訴訟法第158條之3規定，不得作為證據。
  (二)按被告以外之人於偵查中向檢察官所為之陳述，除顯有不可
    信之情況者外，得為證據，刑事訴訟法第159條之1第2項定
    有明文。經查，證人郭聖喬於檢察官訊問時，業經具結，核
    其陳述時之外在環境及情況，亦查無顯有不可信之情況；況
    被告及其辯護人於本院準備及審理程序亦不爭執其證據能力
    ，證人郭聖喬之證詞，依上開規定，自有證據能力，而得作
    為本案之證據。
  (三)復按被告以外之人於審判外之言詞或書面陳述，除法律有規
    定者外，不得作為證據。又被告以外之人於審判外之陳述，
    雖不符前4條之規定，而經當事人於審判程序同意作為證據
    ，法院審酌該言詞陳述或書面陳述作成時之情況，認為適當
    者，亦得為證據。當事人、代理人或辯護人於法院調查證據
    時，知有第159條第1項不得為證據之情形，而未於言詞辯論
    終結前聲明異議者，視為有前項之同意，刑事訴訟法第159
    條第1項、第159條之5定有明文。查證人甲○○、鍾佩綺於
    警詢時之陳述，雖屬審判外陳述，然被告及其指定辯護人迄
    至本院辯論終結前均未有何異議，且本院審酌證人甲○○、
    鍾佩綺於警詢時並遭受何不當訊問之情，其等陳述作為證據
    並無何不適當之處，均具有證據能力。
  (四)本件所引用之其他卷內文書證據、物證等證據，並無證據證
    明係公務員違背法定程序所取得，且卷內之文書證據，亦無
    刑事訴訟法第159條之4之顯有不可信之情況與不得作為證據
    之情形，均應認為有證據能力。
五、訊據被告乙○○堅詞否認有何販賣仿冒商標商品之犯行，辯
    稱：御麒公司確實有經告訴人公司授權來製造、販賣使用系
    爭商標之手錶，而被告所負責之金時堂公司則係經由御麒公
    司授權京閣公司而輾轉取得製造、販賣系爭商標之手錶的權
    限，縱使御麒公司並未得到告訴人公司之授權，伊亦係在信
    賴御麒公司、京閣公司有使用系爭商標之權限下，而為製造
    、販賣之行為，伊於得知授權有問題後，即未再為銷售等語
    。
六、經查：
  (一)如附表所示之「Mercedes-Benz及圖」等商標圖樣，分別為
    告訴人公司向經濟部智慧財產局申請註冊並取得商標專用權
    ，並均尚在專用期間，此有卷附之經濟部中央標準局商標註
    冊證（見93年度偵字第12836號卷第45頁至第47頁）、經濟
    部智慧財產局商標資料15紙（見94年度偵續字第27頁至第41
    頁）。再者扣案之手錶22只，係被告銷售予瑪格公司乙節，
    則經瑪格公司業務經理甲○○於警局詢問時證述明確（見93
    年度偵字第12836號卷第8頁），被告就此亦予坦認（被告僅
    有爭執係何時為銷售，此詳下述），應可認定。又該扣案之
    手錶22只及空盒等有使用系爭商標，並有扣案手錶、空盒照
    片16幀可佐（見94年度偵續字第393號卷第10頁至第17頁）
    ，被告對此亦不否認，當堪認定。
  (二)被告雖辯稱御麒公司係中華賓士公司之子公司，且中華賓士
    公司公司之前曾得到告訴人公司之授權製造手錶等精品云云
    ，惟查告訴人公司並未授權中華賓士公司製造精品及對外銷
    售，且中華賓士公司對御麒公司並未有上述之授權等節，除
    經告訴人陳明外，並有中華賓士公司95年3月1日（95）賓法
    發字第002號函在卷可佐（見94年度偵續字第392號卷第153
    頁）。又中華賓士公司固然曾於90年12月18日以（90）中發
    字第212號函通知御麒公司，表示確認該公司自88年2月起，
    委由御麒公司行銷朋馳（Mercedes-Benz）精品之金額等語
    （見94年度偵續字第392號卷第82頁），但是證人即御麒公
    司前負責人丁○○（原名劉楚明）已於本院審理時到庭證稱
    ：「（問：御麒公司是否取得系爭商標授權及銷售使用權？
    ）當初認知上是有，後來發現是沒有的」；「（問：如何認
    知有或沒有？）在1999年之前中華賓士還是總代理，當時我
    擔任行銷主管，我們還有在銷售、行銷賓士標誌的精品，當
    時還有授權給製造廠商去製造，我們當時的認知就是有授權
    ，每年都有製作贈品要送給客戶，都是當地做的，這些過程
    都有簽給總經理認可，御麒公司是中華賓士轉投資的公司，
    股份為百分之九十幾，公司派我去負責御麒公司的業務，當
    時成立沒有考慮到中華賓士公司再授權給御麒公司的問題。
    這些都是長久下來的慣例」；「當時認知是有經過授權，事
    後瞭解是沒有文件授權。中華賓士公司沒有去查原始文件在
    哪裡。後來中華賓士公司分家，代理、經銷分開，原本負責
    法務文件的承辦人已經過世，要追溯這些文件，追溯不到，
    透過德國原廠律師才知道我們沒有取得授權文件」等語甚明
    （見本院卷(一)第134頁正、反面）。是以告訴人公司並未授
    權中華賓士公司或御麒公司使用系爭商標，當甚明確。
  (三)本件有疑義者，應係被告何時方知悉御麒公司、京閣公司未
    經告訴人公司授權使用系爭商標？
    1.查被告所負責之金時堂公司與京閣公司係於90年3月6日簽
      約，由京閣公司「授權」製造、販賣使用系爭商標之8千
      支手錶，而京閣公司則係與御麒公司於同日簽約取得「授
      權」，且京閣公司有向御麒公司購買系爭商標之雷射標籤
      並再交予金時堂公司等節，業經證人即御麒公司原負責人
      丁○○、證人即京閣公司實際負責人丙○○於偵查及本院
      審理時分別到庭結證明確（分見94年度偵續字第392號卷
      第44頁、第125頁至第126頁、本院卷(一)第135頁反面、第
      138 頁正面、第139頁反面），並有Mercedes-Benz精品製
      造合約書、精品經銷合約書影本各2份在卷可佐（見93年
      度核退偵字第36號卷第124頁至第133頁）。而且，於當時
      御麒公司之負責人丁○○仍認為御麒公司有經過告訴人公
      司授權使用系爭商標，方與京閣公司簽立上開契約等節，
      亦經證人丁○○於本院審理時證稱：「這個有時間差，在
      民國90年9月份時販售雷射標籤時，還不知道我們沒有原
      廠的授權……」等語（見本院卷(一)第136頁至第137頁）。
      而且證人丙○○於偵查中更進一步證稱：「（問：中華賓
      士公司有取得授權證明？）這都是由御麒跟我們接洽，御
      麒說他們是中華賓士的子公司，理所當然有權利，我們有
      請他們提出授權證明，他們說這是公司機密不能提供……
      」；「……訂約時我們曾要求他們提出原廠授權，他們稱
      是公司的機密無法提供，同時製造授權書和經銷合約書封
      面都註明御麒是中華賓士的關係企業，所以我們也就沒有
      再要求。且和我們公司簽約時，御麒公司的負責人劉楚明
      （按即丁○○）是中華賓士董事長的兒子，所以我們相信
      御麒有德國朋馳公司的授權」等語（參見94年度偵續字第
      392號卷第126頁、93年度他字第320號卷第79頁至第80頁
      ）。依上述情節，被告於90年3月6日簽立前開製造、經銷
      合約書之時，主觀上當係認為其所製造、銷售者係經過合
      法之授權。
    2.其後御麒公司與京閣公司間就上揭授權契約固然已於90年
      9月10日終止，此有該終止契約協議書、備忘錄影本各1份
      附卷可稽（見93年度核退偵字第36號卷第135頁至第139頁
      ）。然證人即京閣公司實際負責人丙○○於本院審理時證
      稱：「（問：90年9月10日御麒公司為何要終止經銷及製
      造合約？）因為金時堂做了一個發表會，引發御麒公司及
      中華賓士的一些問題，所以必須終止商品不讓他們製造銷
      售。中華賓士與御麒公司並沒有權利授權商標，金時堂做
      了這個發表會造成記者去詢問中華賓士公司」；「（問：
      所以御麒公司跟你說他們沒有商標授權？）他們沒有跟我
      說他們沒有商標授權，僅告訴我說要終止合約」等語（見
      本院卷(一)第140頁）。證人即御麒公司原負責人丁○○於
      本院審理時復證稱：「（問：90年9月10日為何要終止經
      銷與製造合約？）因為我們所有的努力都有辦法做到回收
      的工作，所以律師才建議我們終止經銷與製造合約」；「
      （問：為何要回收？）因為沒有得到真正授權。當時我們
      的認知是我們代表德國，我們沒有將東西送到德國審核，
      由我們認可他們販售，在我們還沒有認可前，他們在市場
      販售商品，就表示他們沒有得到合法授權。所以當時終止
      的原因是因為他們沒有經過我們同意」；「（問：到何時
      才告知御麒公司沒有商標權，要他們不能再販售？）我們
      好像沒有告知他們御麒公司沒有商標權一事。因為我們也
      是去年（按即95年）還是前年（按即94年）才知道我們沒
      有經過合法授權」等語。是以御麒公司與京閣公司間就上
      揭授權契約固然已於90年9月10日終止，但於終止之時，
      證人丁○○、丙○○亦仍不明確知悉御麒公司並未經告訴
      人公司合法授權。且證人丙○○固然於偵查時證稱：其於
      90年9月10日終止契約之當日，有以電話通知被告等語（
      見93年度核退偵字第36號卷第99頁），但是被告至多僅獲
      通知御麒公司與京閣公司間就上揭契約已經終止，亦不可
      能得知御麒公司、京閣公司實際上未經合法授權之事。
    3.臺灣戴姆勒克萊斯勒股份有限公司係於91年12月18日於中
      國時報刊登啟事稱：該公司係告訴人公司於90年1月18日
      指定之總代理商，若擅自使用系爭商標等，有可能侵害該
      公司與告訴人公司的商標權等語，此有該啟事影本在卷可
      稽（見93年度核退偵字第36號卷第141頁）。證人丙○○
      於偵查中及本院審理時均證稱其係於91年12月18日看該啟
      事，方知悉御麒公司實際上未獲得告訴人公司之授權使用
      系爭商標，並且丙○○於92年5月2日發存證信函通知金時
      堂公司等語（見94年度偵續字第392號卷第126頁、本院卷
      (一)第140頁正面），另有該存證信函影本各1份在卷相佐（
      見93年度他字第320號卷第72頁至第74頁）。被告於本院
      審理時則自陳證人丙○○有於電話中告知伊該啟事之事，
      伊並請證人丙○○將該啟事留下來拿給伊看，其後約一個
      星期內伊有看到該啟事等語（見本院96年10月8日審理筆
      錄第20頁）；另被告於偵查中也陳稱有收到京閣公司所發
      之存證信函（見94年度偵續字第392號卷第51頁、第52頁
      ）。依此等事證，應認定被告係於91年12月18日以後經證
      人丙○○交予該啟事閱覽，方知悉御麒公司、京閣公司未
      獲告訴人公司授權使用系爭商標。
  (四)被告係何時販賣使用系爭商標之手錶予瑪格公司？於販賣當
    時，被告是否已經「明知」該等手錶係未經告訴人公司同意
    使用系爭商標？
    1.另案被告甲○○即瑪格公司經理於警局詢問時固然陳稱：
      「（問：警方於93年1月15日在京華城百貨公司執行搜索
      起獲之賓士手錶22只，該批手錶來源？）是從金時堂貿易
      有限公司購得」；「（問：你所提供金時堂貿易有限公司
      經銷契約書第4條第1項記載：『本契約有效期限自90年7
      月25日至91年7月25日止』，該契約明顯已失去時效，為
      何你還公然販售賓士手錶？）因為當時向金時堂公司進貨
      時，該批貨尚未賣完，所以再與金時堂公司續約至該批產
      品賣完為止」（見93年度偵字第12836號卷第8頁）。甲○○另於警詢時陳稱：「（問：可否提供與金時堂公司續約
      資料？）因我任職之公司與金時堂從90年開始有生意往來
      ，且陸續進貨，所以到期並未續簽合約，但雙方生意往來
      並無間斷」（見93年度核退偵字第36號卷第8頁）。雖然
      另案被告甲○○係陳稱有「陸續進貨」云云，然而依此等
      證述，並無從具體認定被告販賣手錶予瑪格公司之時間。
    2.又被告於另案被告甲○○違反商標法案件偵查中，經檢察
      官於94年6月10日傳訊作證時，有提出金時堂公司出貨予
      瑪格公司及退貨之「出貨單」及「出貨退回單」計11紙（
      見93年度核退偵字第36號卷第160頁至第170頁，其上買受
      人係記載為「葛瑞貿易有限公司」，即甲○○之妻楊嘉琳
      所開設之公司）。又該等出貨單、出貨退回單之實際出貨
      、退貨時間，應係依出貨單號、出貨退回單號的前6碼所
      載，至其上另記載的「銷貨日期」、「出貨退回時間」應
      為記帳所用時間，並非實際出貨、退貨時間，此參照被告
      同時提出之「出貨退回明細表」（附於同偵卷第159頁）
      ，其中退貨日期即為退貨單號前6碼，即屬甚明。而依該
      等出貨單，被告出貨予瑪格公司之時間多係在91年10月15
      日至91年12月17日之間（即除下述記載94年1月27日之1紙
      外），均係在上述被告知悉御麒公司、京閣公司未獲告訴
      人公司合法授權使用系爭商標的時間之前。
    3.另應說明者，雖然被告於90年9月10日即接獲證人丙○○
      之通知，知悉御麒公司與京閣公司已經終止契約，而且御
      麒公司另有聲請臺灣士林地方法院對於京閣公司核發該院
      90年度裁全字第4906號假處分，禁止京閣公司再行販賣使
      用系爭商標之手錶（見93年度核退偵字第36號卷第110頁
      至第111頁）。但是於終止契約當時，金時堂公司即已經
      依上述「授權」製造使用系爭商標之手錶，此觀御麒公司
      與京閣公司間「終止契約協議書」記載：「……原甲方（
      即御麒公司）授權製造之8千支使用Mercedes-Benz商標之
      手錶，乙方（即京閣公司）現有庫存6千8百元，甲方願以
      每支新臺幣（生產成本另加百分之十五）元回收……」等
      語（見93年度核退偵字第36號卷第135頁），而且證人丙○○於偵查中證稱：「8千支手錶其實是金時堂公司製造
      的，製造之後再買御麒公司的商品辨證標誌，再交給金時
      堂公司販售」、「手錶一直在金時堂，我們沒有拿過手錶
      」等語（見93年度核退偵字第36號卷第97頁、第98頁），
      即屬甚明。是以雖然被告於90年9月10日即知悉御麒公司
      與京閣公司已經終止契約，但因為此等手錶係在該「授權
      製造契約」終止之前即已製造完成，被告主觀上當仍認為
      此等手錶係經過合法授權使用系爭商標，姑且不論在民事
      上被告所屬之金時堂公司有無配合回收上開手錶之義務，
      但被告既然並不知悉該等手錶係未獲合法授權使用系爭商
      標，其繼續銷售該等手錶予瑪格公司之行為，即不能以商
      標法第82條之刑責相繩。此外，證人即御騏公司員工郭聖
      喬於偵查時證稱：「（問：是否有代表御麒公司向京閣公
      司談？）有，90年6、7月我接觸這個案子時，合約都已經
      簽好了，我是跟余副總處理後面的事情，這個案子有二個
      問題，第一個就是我們認知銷售與製造是分開的，但他們
      認知是一起的，我接手時他們已經將樣品都做好了，他們
      認為之前都已談好了，我們則認為東西必須經過我們公司
      書面授權（在我們公司內部需送德國核准）後，才可以銷
      售。本件根本就沒有書面的授權，也沒有送德國核准」等
      語（見94年度偵續字第392號卷第172頁），然而本院審視
      附卷御騏公司與京閣公司間之Mercedes-Benz精品製造、
      銷售合約書（見93年度核退偵字第36號卷第124頁至第129
      頁），其中完全未提及所謂「應送德國核准」之條件，證
      人即京閣公司實際負責人丙○○於本院審理時亦證稱：「
      （問：你跟御麒公司談到精品製造及行銷授權時，有無談
      到需經過德國公司審查？）沒有」（見本院卷(一)第139頁
      反面），另亦無證據可以證明被告知悉御麒公司之所謂授
      權係以「應送德國核准」為條件，本院認為當不能以證人
      郭聖喬之上述證言作為被告「明知」其販售的上揭手錶係
      未經合法授權之論據。
    4.再者，被告於檢察官94年6月10日傳訊作證時，所提出之
      上開出貨單中，另有1紙記載時間係94年1月27日，公訴意
      旨並執此認為被告於94年1月27日仍有出貨7支手錶予瑪格
      公司，金額則為22,950元，惟被告辯稱此日期係伊為配合
      檢察官之要求列印該出貨單，方有該日期云云。就此，本
      院參照被告於同期日作證另提出之「出貨退回單」2紙所
      記載，金時堂公司於94年1月14日即已從瑪格公司退貨手
      錶達298支，數量甚多，而且瑪格公司所設專櫃於93年1月
      15日即已因涉嫌違反商標法而為警搜索，依一般常情而論
      ，被告當不可能於94年1月27日仍出貨予瑪格公司，瑪格
      公司既知悉有違法之嫌，亦應不會再行進貨。而且被告於
      提出上揭出貨單、出貨退回單的同期日，另有提出伊所整
      理之明細表1紙，其中被告亦將該「94年1月27日」出貨單
      的金額，記載為係91年12月1日的「進貨」（參見93年度
      核退偵字第36號卷第158頁），是以當不能僅以該紙出貨
      單之記載，遽行認定被告於94年1月27日仍有出貨予瑪格
      公司之販賣行為。
    5.又另案被告甲○○於檢察官訊問時雖曾供稱：「（問：你
      93年1月被查獲，『92年』還有無跟金時堂進Benz的錶？
      ）有」；「（問：為何契約只有寫到91年7月25日止？）
      之後還有續約」等語，然因另案被告甲○○於訊問當時並
      未具結，此一供述對於本案被告並無證據能力，已如前述
      ，當不能據此作為不利被告之認定。於本院審理時，復曾
      依證人甲○○之戶籍地址傳訊證人甲○○，然亦經郵政機
      關以「查無此人」退回（見本院卷(一)第119頁、第129頁）
      ，而無從再行依法傳拘證人甲○○，在此敘明。
    6.末查，告訴人公司固曾委請他人於92年4月1日向瑪格公司
      購得使用系爭商標之手錶，而且瑪格公司於93年1月15日
      下午3時許為警查獲時，仍有在臺北市○○路○段138號3樓
      京華城專櫃展示銷售上開使用系爭商標之手錶，此經證人
      即瑪椅公司專櫃小姐鍾佩綺於警詢時所陳明（見93年度偵
      字第12836號卷第17頁至第20頁），並有發票3紙、真仿品
      鑑定書3紙、搜索筆錄、扣押筆錄各1份附卷足稽（見93年
      度偵字第12836號卷第52頁至第61頁、第26頁、第27頁）
      ，然而並無證據證明被告於明知前述手錶係未經告訴人公
      司合法授權後，仍有將上揭手錶交予瑪格公司銷售之行為
      ，已如前述，被告本身既然已無販賣之行為，當不能以瑪
      格公司人員就之前從金時堂公司進貨之手錶（即被告尚不
      知悉該等手錶係未經合法授權而出貨之手錶）有繼續銷售
      之行為，即認被告應負商標法第82條之刑責。
七、綜上各節，尚無足夠積極證據足以證明被告於販賣標有系爭
    商標之手錶予瑪格公司時，於主觀上已經「明知」其所販賣
    之商品係未經告訴人公司同意使用系爭商標之商品，揆諸前
    揭說明，即與商標法第82條規定處罰之構成要件有間，自難
    以該罪相繩，依法應諭知無罪之判決。
據上論斷，應依刑事訴訟法第301條第1項，判決如主文。
本案經檢察官楊碧瑛到庭執行職務。
中　　華　　民　　國　　96　　年　　10　　月　　22　　日
                  刑事第十一庭審判長法  官  劉方慈
                                    法  官  陳勇松
                                    法  官  江俊彥
以上正本證明與原本無異。
如不服本判決，應於判決送達後10日內向本院提出上訴狀（應抄
附繕本）。告訴人或被害人如對於本判決不服者，應具備理由請
求檢察官上訴，其上訴期間之計算係以檢察官收受判決正本之日
期為準。
　　　　　　　　　　　　　    　　  書記官　劉英芬
中　　華　　民　　國　　96　　年　　10　　月　　23　　日
